臺灣新北地方法院刑事判決
111年度原易字第20號
公  訴  人  臺灣新北地方檢察署檢察官
被      告  烏弘偉



                    （現另案於法務部矯正署臺北監獄臺北分監執行中）
指定辯護人  本院公設辯護人  張哲誠                      
上列被告因竊盜案件，經檢察官提起公訴（110年度偵字第21993
號、第28225號、第29248號），嗣其於本院準備程序中就被訴事
實為有罪之陳述，經告以簡式審判之旨，並聽取當事人之意見後
，本院裁定行簡式審判程序，並判決如下：
    主  文
烏弘偉犯如附表二主文欄所示之罪，各處如附表二主文欄所示之
刑及沒收。有期徒刑部分，應執行有期徒刑拾月，如易科罰金，
以新臺幣壹仟元折算壹日。
    事  實
一、烏弘偉意圖為自己不法之所有，分別於如附表一編號1至5所
    示之時間、地點，徒手竊取如附表一編號1至5所示之人之手
    機。嗣因附表一所示之人發現手機失竊報警，經警調閱監視
    器而循線查獲。
二、案經洪偉翔、連家偉、葉峻宇及簡秀女訴由新北市政府警察
    局新莊分局報請臺灣新北地方檢察署檢察官偵查起訴。
    理  由
一、認定事實所憑之證據及理由：
    前開事實，業據被告烏弘偉於警詢、偵查中檢察事務官前、
    本院準備程序及審理中均坦承不諱（見109年度偵字第21993
    號卷【下稱偵21993卷】第3頁至第4頁、第18頁至第19頁、1
    09年度偵字第28225號卷【下稱偵28225卷】第2頁至第3頁、
    109年度偵字第29248號卷【下稱偵29248卷】第3頁至第8頁
    、本院卷第84頁、第89頁），且有證人即告訴人葉峻宇、簡
    秀女、連家偉、洪偉翔及證人即被害人褚秀鳳於警詢時之證
    述可憑（見偵21993卷第5頁至第6頁、偵28225卷第4頁至第5
    頁、偵29248卷第11頁至第15頁反面）、路口及廟內與店內
    外監視器影像畫面（見偵21993卷第7頁、偵28225卷第6頁至
    第7頁、偵29248卷第16頁至第19頁反面），足認被告前揭任
    意性之自白均與實情相符，堪可採信。另依各該相關之監視
    器影像並經校對後，附表一編號1、3、4、5之犯罪時間應為
    附表一上開編號犯罪時間欄所示，起訴書原載時間有所誤會
    ，應予更正。綜上，本案事證明確，被告上開犯行，均堪認
    定，皆應依法論科。
二、論罪科刑：
　㈠核被告烏弘偉就事實欄一、附表一編號1至5所為，均係犯刑
    法第320條第1項之竊盜罪。被告所犯上開竊盜罪，共5罪之
    間，犯罪時間各自獨立，犯意各別，行為互殊，應予分論併
    罰。
　㈡本案不應依累犯規定加重其刑之理由：
　⒈關於被告構成累犯之事實及應加重其刑之事項，均應由檢察
    官主張並具體指出證明之方法後，經法院踐行調查、辯論程
    序，方得作為論以累犯及是否加重其刑之裁判基礎（最高法
    院110年度台上大字第5660號裁定意旨參照）。
　⒉被告前因①竊盜案件，經臺灣桃園地方法院以104年度審原易
    字第137號判決判處有期徒刑2月、2月、3月，應執行有期徒
    刑5月，緩刑2年確定；嗣該案經撤銷緩刑宣告確定；又因②
    竊盜案件，經本院以105年度原簡字第178號判決判處有期徒
    刑3月確定；另因③酒後駕車之公共危險案件，經本院以105
    年度原交簡字第389號判決判處有期徒刑2月確定；再因④竊
    盜案件，經本院以105年度原簡字第243號判決判處有期徒刑
    5月確定；因⑤竊盜案件，經本院以105年度原易字第139號判
    決判處有期徒刑3月、2月，應執行有期徒刑4月確定；因⑥竊
    盜案件，經本院以105年度原簡字第248號判決判處有期徒刑
    6月確定；因⑦竊盜案件，經本院以106年度原簡字第39號判
    決判處有期徒刑6月確定；因⑧竊盜案件，本院以106原簡字
    第101號判決判處有期徒刑4月確定。前開②、④、⑤、⑦案件，
    經本院以106年度聲字第1703號裁定應執行有期徒刑1年3月
    確定；前開③、⑥、⑧案件，經本院以106年度聲字第3428號裁
    定應執行有期徒刑9月確定，並與前開①案以及前開所定有期
    徒刑1年3月部分經接續執行，業據檢察官於起訴書犯罪事實
    欄一及起訴書之附表一中記載明確，被告亦對檢察官起訴事
    實表示沒有意見等語（見本院卷第84頁），另有臺灣高等法
    院被告前案紀錄表在卷可參（見本院卷第17頁至第47頁），
    復被告對此文書證據亦不爭執（見本院卷第89頁至第90頁）
    ，是以此節前案紀錄，亦堪認定。惟依臺灣高等法院被告前
    案紀錄表之記載，上開案件經接續執行並經縮刑後係於108
    年3月17日徒刑執行完畢，起訴書原載108年10月6日之執行
    完畢日期，係加計被告因執行其他案件之拘役刑期及罰金易
    服勞役日期後之執行完畢日期，而容有誤會，併此敘明。
　⒊然公訴意旨就構成累犯事實後階段之「應加重其刑之事項」
    ，僅泛稱請依大法官釋字第775號解釋意旨審酌是否加重其
    刑等語，但並未就本案被告是否存有特別惡性及對刑罰反應
    力薄弱等各節為主張或具體指出證明方法，則參照前述說明
    ，本院自不宜逕予調查並認定被告是否應依累犯規定加重其
    刑，惟被告上開構成累犯之前案紀錄，尚屬刑法第57條第5
    款之科刑因子之一，而得於本院量刑時所審酌。
  ㈢爰以行為人之責任為基礎，審酌被告於本案行為前之5年內，
    有前揭所載因竊盜案件經法院判處有期徒刑並執行，以及因
    竊盜案件，經法院判處拘役或罰金並執行之前案紀錄，有臺
    灣高等被告前案紀錄表1份存卷可考（見本院卷第17頁至第4
    7頁），然其並未從中記取教訓，仍為牟個人私利，即以徒
    手之方式，恣意竊取如附表一編號1至5所示被害人之財物，
    造成其等各受有手機之財物損失，所為實不足取，兼衡其自
    述之學歷，因另案入監執行前從事粗工，無須扶養之親屬等
    生活狀況（見本院卷第90頁），暨其犯後坦承犯行之犯後態
    度等一切情狀，分別量處如附表二所示之刑，及諭知如易科
    罰金之折算標準，暨為貫徹罪刑相當及比例原則，使其輕重
    得宜，罰當其罪，以實現刑罰權之公平正義，參以其所犯各
    罪之罪質、手段接近情形及罪責重複非難之程度，定其應執
    行刑，暨諭知如易科罰金之折算標準，以資懲儆。
三、沒收：
　　按犯罪所得，屬於犯罪行為人者，沒收之；前2項之沒收，
    於全部或一部不能沒收或不宜執行沒收時，追徵其價額，刑
    法第38條之1第1項前段、第3項定有明文。查被告就附表一
    編號1至5所示竊取之手機，均屬其本案犯罪所得，雖未據扣
    案，仍應依上開規定，分別於其所犯各罪主文項下，宣告沒
    收，於全部或一部不能沒收或不宜執行沒收時，追徵其價額
    。
據上論斷，應依刑事訴訟法第273條之1第1項、第299條第1項前
段，刑法第320條第1項、第51條第5款、第41條第1項前段、第8
項、第38條之1第1項前段、第3項，刑法施行法第1條之1第1項，
判決如主文。
本案經檢察官王聖涵提起公訴，檢察官劉家瑜到庭執行職務。
中　　華　　民　　國　　111 　年　　5 　　月　　25　　日
                  刑事第九庭    法　官  林米慧
上列正本證明與原本無異。
如不服本判決，應於送達後20日內敘明上訴理由，向本院提出上
訴狀，上訴於本院第二審合議庭 (應附繕本) 。其未敘述上訴理
由者，應於上訴期間屆滿後20日內向本院補提理由書「切勿逕送
上級法院」。

                                 書記官 歐晉瑋
中　　華　　民　　國　　111 　年　　5 　　月　　25　　日
附錄本案論罪科刑法條全文：
中華民國刑法第320條
意圖為自己或第三人不法之所有，而竊取他人之動產者，為竊盜
罪，處5年以下有期徒刑、拘役或50萬元以下罰金。
意圖為自己或第三人不法之利益，而竊佔他人之不動產者，依前
項之規定處斷。
前二項之未遂犯罰之。

附表一：
編號 被害人/告訴人 犯罪時間 犯罪地點 竊取手機 （新臺幣） 相關案號 1 被害人褚秀鳳 109年12月14日20時15分許（起訴書誤載為16分許，應予更正） 新北市○○區○○路000號花果山水果行前 價值3,000元之三星廠牌手機1支 110年度偵字第29248號  2 告訴人洪偉翔 109年12月28日17時49分許 新北市○○區○○路000巷0弄0號娃娃機店前 價值2萬5,600元之iPhone廠牌、型號8 PLUS手機1支 同上 3 告訴人 連家偉 於110年1月25日14時21分許（起訴書誤載為24分許，應予更正） 新北市○○區○○路000號花果山水果行前（四維路187巷口旁） 價值6,000元之三星廠牌、型號A21手機1支 同上 4 告訴人葉峻宇 110年1月4日0時22分許（起訴書誤載為2時12分許，應予更正） 新北市○○區○○街0號攤位 價值6,000元之VIVO廠牌、型號1910手機1支 110年度偵字第21993號 5 告訴人 簡秀女 110年1月6日10時21分許（起訴書誤載為20分許，應予更正） 新北市○○區○○○路00號宮廟 價值2萬元之三星廠牌手機1支 110年度偵字第28225號 

附表二：
編號 事實 主文 1 如事實欄一、附表一編號1所示 烏弘偉犯竊盜罪，處有期徒刑參月，如易科罰金，以新臺幣壹仟元折算壹日。未扣案之如附表一編號1所示手機壹支沒收，於全部或一部不能沒收或不宜執行沒收時，追徵其價額。 2 如事實欄一、附表一編號2所示 烏弘偉犯竊盜罪，處有期徒刑肆月，如易科罰金，以新臺幣壹仟元折算壹日。未扣案之如附表一編號2所示手機壹支沒收，於全部或一部不能沒收或不宜執行沒收時，追徵其價額。 3 如事實欄一、附表一編號3所示 烏弘偉犯竊盜罪，處有期徒刑參月，如易科罰金，以新臺幣壹仟元折算壹日。未扣案之如附表一編號3所示手機壹支沒收，於全部或一部不能沒收或不宜執行沒收時，追徵其價額。 4 如事實欄一、附表一編號4所示 烏弘偉犯竊盜罪，處有期徒刑參月，如易科罰金，以新臺幣壹仟元折算壹日。未扣案之如附表一編號4所示手機壹支沒收，於全部或一部不能沒收或不宜執行沒收時，追徵其價額。 5 如事實欄一、附表一編號5所示 烏弘偉犯竊盜罪，處有期徒刑肆月，如易科罰金，以新臺幣壹仟元折算壹日。未扣案之如附表一編號5所示手機壹支沒收，於全部或一部不能沒收或不宜執行沒收時，追徵其價額。